【裁判字號】    92,上訴,1117
【裁判日期】    920723
【裁判案由】    毒品危害防制條例
【裁判全文】
臺灣高等法院臺中分院刑事判決                  九十二年度上訴字第一一一七號
    上  訴  人  臺灣台中地方法院檢察署檢察官
    被      告  甲○○
右上訴人因被告違反毒品危害防制條例案件，不服臺灣台中地方法院九十二年度訴字
第八六○號中華民國九十二年五月七日第一審判決（起訴案號：臺灣台中地方法院檢
察署九十二年度毒偵字第一四、一四七號）提起上訴及移
檢察署九十二年度毒偵字第六六二、一五八一號）本院判決如左：
      主  文
原判決撤銷。
甲○○連續施用第一級毒品，處有期徒刑拾月，扣案之第一級毒品海洛因肆包（淨重
壹零點貳陸公克）沒收銷燬之，扣案之注射針筒貳支沒收；又連續施用第二級毒品，
處有期徒刑陸月，扣案之第二級毒品安非他命柒包（毛重零點柒公克）均沒收銷燬
之，扣案之吸食管壹支沒收。主刑部分應執行有期徒刑壹年貳月。
      事  實
一、甲○○前於民國（下同）八十九年間因施用毒品案件，經本院先後以八十九年度
    毒聲字第三八六五號及九十年度毒聲字第一０四七號裁定觀察、勒戒後，認均無
    繼續施用毒品之傾向，由台灣台中地方法院檢察署檢察官分別於八十九年七月十
    四日以八十九年度毒偵字第四四七六號、九十年三月十六日以九十年度毒偵字第
    一二六０號不起訴處分確定。詎甲○○基於概括犯意，自九十一年十一月九日十
    六時許起至九十二年二月二十五日十時許止，在台中縣外埔鄉○○路旁土地公廟
    內之廁所、台中縣大甲鎮○○路四九號二○八室等處，以將海洛因滲入香煙內點
    火加以施用之方式連續多次非法施用第一級毒品海洛因。另基於概括犯意，自九
    十一年十一月九日十六時許起，至九十二年二月二十三日十二時許止，在上開處
    所，以將第二級毒品安非他命置於錫箔紙上，再以火燒烤，吸食所產生之霧化氣
    體之方式，連續多次非法施用第二級毒品安非他命。嗣經：(1)警方於九十一年十
    一月十一日持強制到案許可書，強制其至台中縣警察局大甲分局而於同日十六時
    四十分許採尿送驗結果呈嗎啡及甲基安非他命陽性反應；(2)九十一年十一月十三
    日凌晨四時許，在台中縣大甲鎮○○路一五六巷二一號與另案被告許文亮等人為
    警查獲，於同日上午八時十分採尿送驗結果呈嗎啡及甲基安非他命陽性反應；(3)
    九十一年十二月十七日四時十分許，在台中市○○路與大墩路口查獲，並扣得其
    所有之供施用第一、級毒品所用之海洛因二包（淨重二．七三公克）及安非他命
    三包（毛重三公克）；(4)九十二年二月二十五日下午五時許，在台中縣大甲鎮○
    ○路四九號二○八室為警查獲，並扣得海洛因二包（驗後淨重七．五三公克）、
    安非他命四包（毛重二七．七公克）及其所有並供吸用毒品所用之吸食管一支、
    注射針筒二支，始查悉上情。
二、案經台中縣警察局大甲分局及台中市警察局移送台灣台中地方法院檢察署檢察官
    偵查起訴暨移送併案審理。
      理  由
一、訊據被告雖坦承於九十一年十一月間施用第一級毒品海洛因及施用第二級毒品甲
    基安非他命之犯行，惟矢口否認於九十二年一月或二月間有施用毒品之犯行，惟
    查：
  (一)被告於原審坦承自九十一年十一月九日起至同年十二月十七日在台中縣鄉○○路
    土地公廟之廁所內，連續多次施用海洛因及甲基安非他命之犯行（見原審卷第十
    八頁）；另九十二年二月二十五日下午五時被告為警查獲後，於警訊坦承於九十
    二年二月二十三日十二時，在台中縣大甲鎮○○路四九號二○八室施用海洛因，
    於同年月二十五日十時許，在同處所施用甲基安非他命等情（見毒偵六六二號卷
    第十一頁背面）。
  (二)被告先後四次為警查獲時所採之尿液經送檢驗結果，分別呈嗎啡及安非他命之陽
    性反應，有中山醫學大學附設醫院藥物濫用檢測中心所出具之尿液檢驗報告書二
    紙、台中縣衛生局檢驗尿水報告書影本一紙、內政部警政署刑事警察局鑑驗通知
    書一份在卷足稽，且扣案之疑似海洛因粉末，經送請法務部調查局檢驗結果確為
    第一級毒品海洛因共四包（驗後淨重分別為二．七三公克、七．五三公克公克）
    ，有該局鑑定通知書二份在卷可參，足徵被告上開自白應與事實相符而堪採信，
    此外復有扣案之吸食管一支、注射針筒二支足資佐證，故被告右揭施用第一級毒
    品海洛因、第二級毒品甲基安非他命之犯行應堪認定。
  (三)被告於八十九年間因施用毒品案件，經本院先後以八十九年度毒聲字第三八六五
    號及九十年度毒聲字第一０四七號裁定觀察、勒戒後，認均無繼續施用毒品之傾
    向，由台灣台中地方法院檢察署檢察官分別於八十九年七月十四日以八十九年度
    毒偵字第四四七六號、九十年三月十六日以九十年度毒偵字第一二六０號不起訴
    處分確定等情，亦有台灣高等法院被告全國前案紀錄及台灣台中地方法院檢察署
    刑案資料查註紀錄表各一份暨前揭不起訴處分書二份附卷可稽。從而本件事證明
    確，被告三犯施用毒品之犯行應堪認定。
二、核被告所為，係犯毒品危害防制條例第十條第一項施用第一級毒品罪及第二項施
    用第二級毒品罪。被告為供其施用而持有第一、二級毒品海洛因及安非他命，其
    持有之低度行為，已為施用之高度行為所吸收，不另論罪。被告多次施用第一級
    毒品海洛因及第二級毒品安非他命之犯行，時間緊密，犯意概括，所犯構成要件
    相同，均為連續犯，各依刑法第五十六條規定，各以一罪論，並均加重其刑。又
    被告所犯連續施用第一級、二級毒品二罪，犯意各別，犯罪構成要件亦不相同，
    應分論併罰。檢察官移送併辦部分與起訴部分有連續犯裁判上一罪之關係，本院
    自得併予審理。原審判決固有相當見地，惟原審未及審酌檢察官移送併辦之事實
    ，尚有未洽。檢察官上訴指摘原審判決未及審酌移送併辦事實為有理由，自應由
    本院撤銷原判決另行改判。爰審酌被告前因施用毒品犯行甫經不起訴判刑確定，
    竟又再購買毒品並施用不輟，無視於毒品對於自身健康之戕害及國家對於杜絕毒
    品犯罪之禁令，並斟酌被告犯後未能完全坦承犯行，施用毒品時間之長短、次數
    等一切情狀，各量處如主文所示之刑，並定其應執行之刑，以示懲儆。末查，扣
    案之第一級毒品海洛因四包（淨重一○．二六公克）及第二級毒品安非他命七包
    （毛重三○．七公克），為毒品危害防制條例第二條第二項第一、二款所指之毒
    品，應依同條例第十八條第一項前段規定，不問屬於犯人與否，諭知沒收銷燬之
    。另扣案之被告所有並供吸用毒品所用之吸食管一支、、注射針筒二支應依刑法
    第三十八條第一項第二款宣告沒收。另扣案之電腦磅秤一台、塑膠夾鏈袋一百八
    十個雖為被告所有，然並無積極證據足資證明係供被告施用毒品所用之物，爰不
    另宣告沒收，附此敘明。
三、據上論斷，應依刑事訴訟法第三百六十九條第一項前段、第三百六十四條、第二
    百九十九條第一項前段，毒品危害防制條例第十條第一項、第二項、第二十條三
    第項前段、第十八條第一項前段，刑法第十一條前段、第五十六條、第三十八條
    第一項第二款、第五十一條第五款，判決如主文。
本案經檢察官王寧懷到庭執行職務。
中      華      民      國    九十二    年      七月    二十三    日
                                   臺灣高等法院臺中分院刑事第八庭
                                         審判長法  官  羅  得  村
                                               法  官  黃  文  進
                                               法  官  陳  毓  秀
右正本證明與原本無異。
如不服本判決應於收受送達後十日內向本院提出上訴書狀，其未敘述上訴之理由者並
得於提起上訴後十日內向本院補提理由書（均須按他造當事人之人數附繕本）。
                                               書記官  吳  宗  玲
中      華      民      國    九十二     年      七       月   二十三   日
附錄本案論罪科刑主要法條：
毒品危害防制條例第十條：
施用第一級毒品者，處六月以上五年以下有期徒刑。
施用第二級毒品者，處三年以下有期徒刑。
                                                                        Ｆ


司法院資訊處製作；財團法人民間司法改革基金會備份。
